臺灣高等法院高雄分院刑事判決　　　　　　　　　九十三年度交上訴字第四八號
　　上　訴　人　臺灣高雄地方法院檢察署檢察官
　　被　　　告　乙○○
右上訴人因被告公共危險案件，不服臺灣高雄地方法院九十三年度交訴字第九八號中
中華民國九十三年八月二十六日第一審判決（起訴案號：臺灣高雄地方法院檢察署九
十三年度偵字第八六五七號），提起上訴，本院判決如左：
    主  文
上訴駁回。
    事  實
一、乙○○於民國（下同）九十二年十一月十七日下午三時三十分許，駕駛車牌號碼
    ＹＰ—四○九○號自用小貨車，沿高雄縣岡山鎮○○○路由北向南行駛，行近中
    山北路與忠誠街交岔路口前，將自用小貨車停放中山北路路邊後，欲開啟車門時
    ，本應注意車後方是否有來車，且當時係日間有自然光線、視距良好，無障礙物
    ，並無不能注意情事，竟疏於注意後是方否有來車，逕自開啟所駕駛車輛之左前
    方駕駛座車門，適有甲○○騎乘車牌號碼ＸＹＭ—七二○號重型機車亦沿中山北
    路由北向南方向行駛該處，見狀閃避不及，遭乙○○所開啟之車門擦撞，甲○○
    因而人車倒地，受有頭部外傷、頭皮挫擦傷、左下肢挫傷等傷害（過失傷害部分
    ，業經檢察官另為不起訴處分）。詎乙○○於駕駛前開自用小貨車（原判決誤載
    為自用小客車應予更正）肇事，致甲○○受傷後，除以所使用之行動電話向一一
    ０報案說明上開地點有車禍外，竟未對甲○○施以救護，隨即駕車逃逸。嗣經路
    人記下乙○○所駕駛之自用小貨車之車牌號碼，由甲○○報案後經警循線查獲。
二、案經甲○○訴由高雄縣政府警察局岡山分局移送臺灣高雄地方法院檢察署檢察官
    偵查起訴。
    理  由
一、訊據被告乙○○對於右揭駕車肇事，致告訴人甲○○受傷後，未經施以救護即駕
    車逃逸之事實，已迭據其於警、偵訊、原審法院及本院審理時供承不諱，核與告
    訴人甲○○於檢察官偵查中指訴之情節相符，並有道路交通事故現場圖、道路交
    通事故調查報告表(一)、(二)、劉光雄醫院所出具告訴人甲○○受傷診斷證明書、遠
    傳電訊公司之通話暨收費明細表及現場蒐證照片九幀在卷可稽（見警卷第五至十
    三頁、偵查卷第七頁），被告自白核與事實相符，堪予採信。
二、按刑法第一百八十五條之四係八十八年所增設，立法理由係以為維護交通安全，
    加強救護，減少被害人之死傷，促使駕駛人於肇事後，能對被害人即時救護。本
    件被告於肇事後雖曾以其所有行動電話向一一０報案，有前揭通話記錄可憑，惟
    被告於本院審理時供稱僅報告車禍地點（見本院卷第二十頁）。被告既未告知肇
    事者姓名、住址等，亦未待警方到場處理及對被害人施以救護即行離去，則其仍
    有肇事逃逸之犯意無訛，自仍應繩之上開肇事逃逸罪，上開報案記錄不能執為被
    告有利之認定；本件事證明確，被告犯行，堪以認定。
三、核被告所為，係犯刑法第一百八十五條之四駕駛動力交通工具肇事，致人受傷而
    逃逸罪。
四、原審因認被告罪證明確，適用刑法第一百八十五條之四之規定，審酌被告肇事後
    未下車救護告訴人，置受傷之告訴人於不顧而逃逸，情節非輕，惟念及被告犯後
    坦承犯行，且已與告訴人達成調解賠償告訴人之損失，有高雄縣燕巢鄉調解委員
    會調解書一份在卷可憑，認被告犯後尚有悔意，態度良好等一切情狀，量處有期
    徒刑七月。另敘明被告前雖於八十八年間曾因業務過失致死案件，經台灣高雄地
    方法院以八十七年度交訴字第一五五號刑事判決判處有期徒刑八月，緩刑二年確
    定在案，惟緩刑期間已滿而未經撤銷，所受宣告之刑已失其效力，此外並無其他
    前科紀錄，有臺灣高雄地方法院檢察署刑案資料查註紀錄表及臺灣高等法院被告
    全國前案紀錄表各一份附卷可稽，被告因一時失慮，致罹刑典，事後已坦承犯行
    ，深具悔意，且與告訴人達成調解，信其經此刑之宣告後，應知警惕而無再犯之
    虞，認以暫不執行其刑為當，併依刑法第七十四條第一款規定宣告緩刑三年，用
    啟自新。經核原判決認事用法並無違誤，量刑亦稱允當。
五、檢察官上訴意旨雖以被告前已因交通案件涉嫌過失致死罪經判處有期徒刑八月，
    緩刑二年，本案又係因交通案件致人於傷，更為脫免罪責駕車逃逸，足認被告長
    期駕駛習慣不良，且係再犯，危害用路權人之生命安全甚鉅，原審量刑似有輕判
    之虞；且被告既係再犯，足認緩刑已不足矯正被告劣行，原審認被告無再犯之虞
    ，並無依據等語，指摘原判決不當。惟按：被告於肇事後即以電話向一一０報案
    中心報案，核與未為任何報案即逕逃逸而去之情形尚有不同，惡性尚非重大，且
    事後被害人已表示不願追究，並與被害人達成和解，檢察官亦就過失傷害部分處
    分不起訴，原判決量處有期徒刑七月，難謂輕縱。被告前此過失致死案件係於八
    十七年間發生，原審法院係於八十七年十二月三十一日判決，有台灣高等法院被
    告全國前案記錄表在卷可憑，距本案發生之日已近五年，前此所為刑及緩刑之宣
    告已發生法律所預期之效力（刑法第七十四條第二款參照），自難僅謂前已有相
    類似之案件，於經過相當之時日後，仍認被告往後有再犯之虞，原判決認無再犯
    之虞，於法並無不合，因此檢察官執上開理由聲明上訴，指摘原判決不當，為無
    理由，應予駁回。
據上論斷，應依刑事訴訟法第三百六十八條，判決如主文。
本案經檢察官方娜蓉到庭執行職務。
中    華    民    國      九十三      年       十       月    二十九   日
                              臺灣高等法院高雄分院刑事第四庭
                                  審判長法官  蕭權閔
                                        法官  陳吉雄
                                        法官  李嘉興
右正本證明與原本無異。
如不服本判決應於收受本判決後十日內向本院提出上訴書狀，其未述上訴理由者，
並得於提起上訴後十日內向本院補提理由書狀（均須按他造當事人之人數附繕本)「
切勿逕送上級法院」。
                                      書記官  劉博文
中    華    民    國      九十三      年       十       月    二十九   日
附錄本判決論罪科刑法條：
刑法第一百八十五條之四
駕駛動力交通工具肇事，致人死傷而逃逸者，處六月以上五年以下有期徒刑。
